臺灣桃園地方法院刑事判決　　　　　　　96年度易字第1175號
公　訴　人　臺灣桃園地方法院檢察署檢察官
被　　　告　乙○○
　　　　　　　　　　（另案於臺灣臺北監獄執行中）
被　　　告　丙○○
上列被告因竊盜案件，經檢察官提起公訴（96年度偵字第 11229
號），本院判決如下：
    主  文
乙○○共同攜帶兇器竊盜未遂，累犯，處有期徒刑壹年陸月，減
為有期徒刑玖月。
丙○○共同攜帶兇器竊盜未遂，累犯，處有期徒刑捌月，減為有
期徒刑肆月，如易科罰金，以新臺幣壹仟元折算壹日。扣案之十
字起子及老虎鉗各壹把，沒收之。
    事  實
一、乙○○前於民國91年間，因連續竊盜案件，經本院判處有期
    徒刑7 月，緩刑2 年確定（未構成累犯）；再於同年間，因
    竊盜案件，經本院判處罰金600 元，在92年5 月9 日執行完
    畢（未構成累犯）；復於94年間，因加重竊盜案件，經臺灣
    臺中地方法院判處有期徒刑8 月確定，嗣又在同年間，因加
    重竊盜案件，經苗栗地方法院判處有期徒刑10月確定，並與
    上開案件經聲請定應執行刑為1 年5 月確定後，在95年10月
    3 日縮短刑期執行完畢（構成累犯）；又於96年間，因加重
    竊盜案件，經本院判處有期徒刑1 年4 月，並於刑之執行前
    令入勞動處所強制工作，被告不服提起上訴，據臺灣高等法
    院以96年度上易字第2000號撤銷原判決，改判有期徒刑1 年
    4 月確定，現正執行中（未構成累犯）。丙○○前於89年間
    ，因強盜案件，經臺灣板橋地方法院判處有期徒刑3 年2 月
    ，被告不服提起上訴，再據臺灣高等法院駁回上訴，被告不
    服再提起上訴，亦經最高法院駁回上訴確定，在91年7 月11
    日因縮短刑期假釋出監並付保護管束，至92年5 月24日保護
    管束期滿假釋未經撤銷視為已執行完畢。
二、詎乙○○、丙○○仍基於意圖為自己不法所有之犯意聯絡，
    於96年4 月19日下午，二人坐乘1 部重型機車，前往桃園縣
    八德市大竹里竹高厝15之1 號空地，由丙○○持客觀上足供
    兇器使用，對人之生命、安全構成威脅之十字起子、老虎鉗
    各1 把，本欲竊取隔壁工廠設置於該空地上之高壓電箱之電
    纜線，乙○○則在旁把風。嗣在同日下午3 時15分許，因丙○○著手關閉高壓電箱之電源後，即為工廠之員工甲○○發
    現停電出外察看而當場查獲，並與一同前來之其他員工聯手
    將乙○○、丙○○制伏，始未得逞，此時適有巡邏員警經過
    ，甲○○乃報警處理而知悉上情。
三、案經桃園縣政府警察局八德分局報請臺灣桃園地方法院檢察
    署檢察官偵查後提起公訴。
    理  由
壹、程序事項：
    本件認定犯罪事實所引用之本件卷內所有卷證資料（包含文
    書證據、物證等證據），並無證據證明係公務員違背法定程
    序所取得，且被告乙○○、丙○○於本院審理終結前就卷內
    所有之卷證資料之證據能力均表示無意見，且卷內之文書證
    據，亦無刑事訴訟法第159 條之4 之顯有不可信之情況與不
    得作為證據之情形，則依刑事訴訟法第159 條之5 之規定，
    本件認定犯罪事實所引用之本件卷證所有文書證據、物證等
    證據，均有證據能力。
貳、實體事項：
一、被告乙○○、丙○○固不否認確有於上揭所述時間，由被告
    丙○○手持十字起子、老虎鉗各1 把進入工地，被告丙○○
    並有關閉高壓電箱之電源之情，惟均矢口否認有何共同攜帶
    兇器竊盜之犯行，被告丙○○辯稱：其二人僅係至該工地撿
    拾散落於地上之廢鐵，並未打算竊取高壓電箱之電纜線，而
    因先前曾經下雨，為避免其二人觸電，才會關閉電源開關，
    至於老虎鉗、十字起子則係供作拔取廢鐵上之鐵釘，以利於
    攜帶廢鐵，況該老虎鉗之開口較電纜線為小，無法用以剪斷
    電纜線云云；被告乙○○辯稱：伊二人僅係至該工地撿拾散
    落於地上之廢鐵，並未打算竊取高壓電箱之電纜線，而伊並
    不知道為何被告丙○○要關閉電源云云，惟查：
    (一)依現場照片觀之（見偵查卷第24、25頁），系爭高壓電箱
      之電源開關乃係設置於空地中央，其外並設有四方形鐵箱
      保護之，而電纜線雖僅有部分以塑膠水管包覆，然就曝露
      於空氣中之部分，並無任何破損或銅線外露之痕跡，且適
      時天氣晴朗，地面乾燥，衡情若非刻意碰觸電源開關或欲
      破壞電纜線，應不致產生觸電之可能；又證人甲○○於本
      院審理中乃係具結證稱渠發現停電而自工廠外出查看後，
      被告二人之距離約2 至3 公尺左右，其中1 人靠近高壓電
      箱，另1 人則站的較遠等語，再參以高壓電箱附近之地面
      上，僅有散落之磚塊碎片及雜物，並未見有任何之廢鐵之
      情，則被告二人若真有觸電之顧慮，本即無庸接近高壓電
      箱即可撿拾廢鐵，又豈可能刻意走近而動手關閉電源？況
      果若如被告二人所辯，被告丙○○關閉電源開關僅係為避
      免觸電，則其二人於被告丙○○關閉電源後，應即會立刻
      分散各自拾撿廢鐵，又何以二人均仍站立於高壓電箱旁邊
      ？凡此皆顯與常情不符，是被告二人辯稱僅係至上開空地
      撿拾廢鐵，及被告丙○○辯稱係為避免觸電始關閉電源云
      云，自不足採。
    (二)被告丙○○雖復辯稱其攜帶之老虎鉗開口較電纜線之直徑
      為小，無法剪斷電纜線云云，再查：系爭高壓電箱電纜線
      之直徑約1 至2 公分，而一般電纜線之構造乃係外圈為塑
      膠，內部則為銅線，均非屬質地堅硬之物，則縱被告丙○○所持之老虎鉗之開口較小，其於剪破外圈之塑膠後，再
      剪斷內部之銅線，亦當得以剪斷整條電纜線，並進而竊取
      之，是被告丙○○辯稱老虎鉗之開口較電纜線之直徑為小
      ，無法剪斷，可證其二人當日並無竊取電纜線之意圖云云
      ，亦非可採。綜上所述，本件事證明確，被告二人犯行洵
      堪認定，應依法論科。
二、按刑法第321 條第1 項第3 款之攜帶兇器竊盜罪，係以行為
    人攜帶兇器竊盜為其加重條件，此所謂兇器，其種類並無限
    制，凡客觀上足對人之生命、身體、安全構成威脅，具有危
    險性之兇器均屬之，且祇需行竊時攜帶此種具有危險性之兇
    器為已足，並不以攜帶之初有行兇之意圖為必要，亦不以使
    用為必要。本件被告丙○○所攜帶之十字起子及老虎鉗各 1
    把，均為金屬製，且前尖均呈尖銳狀，客觀上自足以對人之
    生命、身體、安全構成威脅，而具有危險性，堪認係屬兇器
    無訛。核被告二人所為，均係犯刑法第321 條第2 項、第 1
    項第3 款之攜帶兇器竊盜未遂，其二人著手於竊盜犯罪行為
    之實行而不遂，為未遂犯，依刑法第25條第2 項規定，按既
    遂犯之刑減輕之。被告二人就上開犯行間，有犯意聯絡及行
    為分擔，為共同正犯。又被告乙○○前於94年間，因加重竊
    盜案件，經臺灣臺中地方法院判處有期徒刑8 月確定，嗣又
    在同年間，因加重竊盜案件，經苗栗地方法院判處有期徒刑
    10月確定，並與上開案件經聲請定應執行刑為1 年5 月確定
    後，在95年10月3 日縮短刑期執行完畢；被告丙○○前於89
    年間，因強盜案件，經臺灣板橋地方法院判處有期徒刑3 年
    2 月，被告不服提起上訴，再據臺灣高等法院駁回上訴，被
    告不服再提起上訴，亦經最高法院駁回上訴確定，在91年 7
    月11日因縮短刑期假釋出監並付保護管束，至92年5 月24日
    保護管束期滿假釋未經撤銷視為已執行完畢等情，有臺灣高
    等法院被告前案紀錄表在卷可憑，其二人於有期徒刑執行完
    畢後，5 年內故意再犯本件有期徒刑以上之罪，為累犯，應
    均依刑法第47條第1 項之規定，加重其刑，並依刑法第71條
    第1 項之規定，先加後減之。爰審酌被告二人均正值青壯卻
    不思正途以營生，為貪圖利益即著手竊取他人之財物，欠缺
    尊重他人財產法益之觀念，且被告二人已有如本判決犯罪事
    實欄所述論罪科刑之執行紀錄，素行不良，併於犯後仍飾詞
    狡辯，態度不佳，更耗費司法資源，惟兼衡本件被告二人所
    著手竊盜之物價格尚非高昂，及對社會所造成之危害等一切
    情狀，分別量處如主文所示之刑。末扣案之十字起子及老虎
    鉗各1 把，係供被告二人犯本件之罪所用之物，且為被告丙○○所有，業據其供承在卷，爰併依刑法第38條第1 項第 2
    款之規定，宣告沒收之。
三、末查被告二人所犯上開之罪之時間，係在96年4 月24日以前
    ，且悉合於中華民國九十六年罪犯減刑條例所規定之減刑條
    件，爰依該條例之規定，各減其刑期之2 分之1 ，故就被告
    乙○○部分減為有期徒刑9 月；就被告乙○○部分減為有期
    徒刑4 月，並就被告丙○○部分諭知易科罰金之折算標準。
據上論斷，應依刑事訴訟法第299 條第1 項前段，刑法第28條、
第321 條第2 項、第1 項第3 款、第47條第1 項、第25條第2 項
、第71條第1 項、第41條第1 項前段、第38條第1 項第2 款，中
華民國九十六年罪犯減刑條例第2 條第1 項第3 款、第7 條、第
9 條 ，判決如主文。
本案經檢察官董良造到庭執行職務。
中　　華　　民　　國　　96　　年　　11　　月　　23　　日
                        刑事第十庭    法　官　蘇昌澤
以上正本證明與原本無異。
如不服本判決，應於判決送達後10日內向本院提出上訴狀（應附
繕本），其未敘述上訴理由者，應於上訴期間屆滿後20日內補提
理由書狀於本院，上訴於臺灣高等法院。
        　　　　　　　　　　　　　　　書記官　蔡紫凌
中　　華　　民　　國　　96　　年　　12　　月　　3 　　日
中華民國刑法第321 條（加重竊盜罪）
犯竊盜罪而有左列情形之一者，處6 月以上、5 年以下有期徒刑
：
一  於夜間侵入住宅或有人居住之建築物、船艦或隱匿其內而犯
    之者。
二  毀越門扇、牆垣或其他安全設備而犯之者。
三  攜帶兇器而犯之者。
四  結夥三人以上而犯之者。
五  乘火災、水災或其他災害之際而犯之者。
六  在車站或埠頭而犯之者。
前項之未遂犯罰之。
